Diego Campillay Manríquez

Ingeniería civil en Informática

• Santiago, Chile • diego.campillay.m@gmail.com • +56934522939

Ingeniero civil en informática con capacidades óptimas en desarrollo de software, desarrollo web tanto front-end como back- end, desarrollo de modelos de Deep Learning, Machine Learning y aplicaciones con IA. Con experiencia laboral en trabajo en equipo y manejo efectivo de proyectos.

Mi objetivo es perfeccionarme en el área de desarrollo de inteligencia artificial y desarrollo de software, que son mi pasión, llevarlo al siguiente nivel y utilizar mis habilidades para ofrecer soluciones innovadoras, eficientes y escalables que impulsen la rentabilidad y generen valor a largo y corto plazo para la empresa. Estoy dispuesto a aplicar mis conocimientos técnicos para optimizar los resultados empresariales y contribuir como un miembro proactivo y orientado a resultados en un equipo de alto rendimiento.

Formación Académica

Universidad Andrés Bello

Ingeniería Civil en Informática

Providencia, Santiago 2018 - 2024

Certificaciones

• Certificación IBM

Providencia, Santiago

IBM Skills Data Science Practitioners

Experiencia

EccConsultores DESARROLLADOR DE CHATBOT

Las Condes

jul 2019 – ago 2019

• Mis responsabilidades incluyeron el manejo de JavaScript y la creación de un manual de uso para un chatbot dirigido a clientes que tuvieran la necesidad de cotizar una compra o arriendo de un inmobiliario que se ajustara a las necesidades del usuario, teniendo en cuenta su renta y ubicación.

NEVAPE DESARROLLADOR DE SOFTWARE Y FULLSTACK

Remoto

 $dic\ 2021-feb\ 2023$

- Gestioné un proyecto web utilizando metodología Agile.
- Desarrollé una aplicación que evaluaba el ciclo de vida y calculaba el impacto medioambiental.
- Utilicé Angular para el front-end y Node.js con MySQL para el back-end. Además, creé APIs personalizadas y un sistema de usuarios con historial de movimientos.

Coordinador Eléctrico Nacional

Remoto

INGENIERO DE MACHINE LEARNING

feb 2024 - dic 2024

- Desarrollé modelos de predicción de consumo eléctrico basados en redes neuronales recurrentes (RNN) con arquitectura LSTM para el Coordinador Eléctrico Nacional (CEN).
- El proyecto incluyó la preparación y análisis de datos históricos de consumo y temperatura (2017-2023), la experimentación con diferentes configuraciones arquitectónicas y la evaluación del rendimiento mediante métricas de error (MSE, MAE y RMSE). Los resultados permitieron anticipar sobrecargas y cortes de energía en periodos críticos, contribuyendo a una mejor planificación y control del sistema eléctrico chileno.

Habilidades

Habilidades blandas:

- Trabajo en equipo
- Gestión de proyecto
- Pensamiento crítico
- Proactivo
- Resolución de problemas
- Capacidad analítica

Lenguajes y Frameworks:

- Python
- Node.js
- JavaScript
- C#

Herramientas y entornos:

- Angular
- React
- Docker
- Azure
- VS Code

Modelos y librerías de Machine Learning:

- Librerías y Frameworks:
 - Keras, PyTorch.
 - TensorFlow, Scikit-learn
 - Pandas, NumPy
 - Matplotlib, Seaborn

Idiomas:

- Inglés C1
- Español Nativo

- Habilidades comunicativas
- Metodología Ágiles (Scrum)
- Creatividad e innovación
- Adaptabilidad
- Metodología DevOps
- Next.js
- MySQL
- SQL Server
- Git
- Jupyter Notebook
- Power BI
- Kubernetes
- n8n
- PyCharm

• Modelos y Técnicas:

- Redes Neuronales
- Aprendizaje Supervisado y No Supervisado
- Modelos Predictivos
- Transfer Learning y Fine-Tuning